臺灣高雄地方法院民事裁定　　　　　　 110年度小上字第50號
上　訴　人　劉品鑛　
被 上訴 人　新光產物保險股份有限公司高雄分公司

法定代理人　杜昆益　
上列當事人間請求損害賠償事件，上訴人對於中華民國110 年7
月15日本院高雄簡易庭110 年度雄小字第660 號第一審判決提起
上訴，本院裁定如下：
    主  文
上訴駁回。
第二審訴訟費用新臺幣壹仟伍佰元由上訴人負擔。
    理  由
一、按對於小額程序之第一審裁判之上訴或抗告，非以其違背法
    令為理由，不得為之；上訴狀內應記載上訴理由，表明下列
    各款事項：⒈原判決所違背之法令及其具體內容。⒉依訴訟
    資料可認為原判決有違背法令之具體事實，民事訴訟法第43
    6條之24第2 項、第436條之25分別定有明文。所謂判決違背
    法令，依同法第436條之32第2 項準用第468條、第469條第1
    款至第5 款規定，係指判決不適用法規或適用不當，而有民
    事訴訟法第469 條第1 款至第5 款所列情形之一者。準此，
    對小額訴訟程序之第一審判決提起上訴，應以其違背法令為
    理由，始得為之，且應具體指摘表明該判決所違背之法令及
    具體內容，並揭示該法規之條項或其內容，若係成文法以外
    之法則，應揭示該法則之旨趣，倘為司法院解釋或最高法院
    之判例，則應揭示該判解之字號或其內容，如以同法第469
    條第1 款至第5 款所列情形為理由時，其上訴狀或理由書應
    揭示合於該條款之事實，上訴狀或理由書如未依此項方法表
    明者，即難認為已對小額程序第一審判決之違背法令有具體
    之指摘，其上訴自難認為合法（最高法院71年台上字第314
    號判例意旨參照）。第二審法院應依同法第436 條之32第2
    項準用同法第444 條第1 項，以裁定駁回之（最高法院72年
    度台聲字第113 號裁定意旨參照）。
二、上訴意旨略以：伊於民國108 年6 月19日騎乘車牌號碼000
    -000號機車，自高雄市○○區○○路000 號旁起駛時，訴外
    人楊翠青騎乘被上訴人承保之車牌號碼000-0000號機車（下
    稱系爭機車）沿澄清路行駛至該處，原判決認定伊未禮讓行
    進中之系爭機車先行，導致與系爭機車發生碰撞（下稱系爭
    車禍），致系爭機車損壞，被上訴人理賠修車費後得代位求
    償，因而判決伊應賠償被上訴人新臺幣（下同）17,757元本
    息。惟依交通事故現場圖及交通事故初判表，當時訴外人林
    勤富違規停車，伊為繞過該車改變行駛路徑，才會與楊翠青
    騎乘之系爭機車左側擦撞，楊翠青與伊擦撞後，車體搖晃持
    續前進，再與訴外人羅文雄駕駛之台電工程車碰撞才倒地受
    傷，當時羅文雄未留在現場處理逕自離去，故肇事原因並非
    伊一人，尚有林勤富、羅文雄牽涉其中，伊卻遭被上訴人全
    額求償，實不合理，應重新檢視各方之肇責權重。且伊108
    年7 月17日與楊翠青調解，楊翠青未誠實告知系爭機車非伊
    所有，還表示要自行修理系爭機車，兩年後竟轉由被上訴人
    代位求償，為此不服上訴，上訴聲明：㈠原判決應予撤銷。
    ㈡請求改判上訴人應給付被上訴人12,000元，及自110 年1
    月16日起至清償日止，按年息5 ％之利息。
三、按取捨證據、認定事實屬於事實審法院之職權。事實之真偽
    ，應由事實審法院斟酌辯論意旨及調查證據之結果，依自由
    心證判斷之，苟其判斷並不違背法令，即不許當事人以空言
    指摘（最高法院96年台上字第889 號判決意旨參照）。上訴
    意旨僅針對原判決認定上訴人就系爭車禍之過失比例、應賠
    償金額等節爭執、就原審認定事實之職權行使指摘為不當，
    並未具體指明原判決有何不適用法規、適用法規不當，或民
    事訴訟法第469 條第1 款至第5 款所稱當然違背法令之情事
    ，或依訴訟資料合於違背法令及符合該條款要件之具體事實
    ，自難認已合法表明上訴理由，揆諸首揭說明，本件上訴不
    合法，應予駁回。
四、末按於小額訴訟之上訴程序，法院為訴訟費用之裁判時，應
    確定其費用額，民事訴訟法第436 條之19第1 項、第436 條
    之32第1 項規定甚明。本件第二審訴訟費用為1,500 元，應
    由上訴人負擔，爰併為確定如主文第2 項所示。
五、據上論結，本件上訴為不合法，依民事訴訟法第436 條之32
    第1 項、第2 項、第436 條之19第1 項、第444 條第1 項前
    段、第95條、第78條，裁定如主文。
中    華    民    國   110    年    10    月    29    日
                  民事第一庭審判長法  官  蔣志宗
                                  法  官  劉定安
                                  法  官  陳筱雯
以上正本係照原本作成。
本裁定不得抗告。
中    華    民    國   110    年    10    月    29    日
                                  書記官  張宸維